臺灣高雄地方法院刑事判決
111年度交簡上字第67號
上  訴  人  
即  被  告  陳振益


上列被告因過失傷害案件，不服本院高雄簡易庭中華民國111年1
月26日所為109年度交簡字第3124號第一審簡易判決（原聲請簡
易判決處刑案號：110年度偵字第19905號），提起上訴，本院管
轄之第二審合議庭判決如下：
    主  文
上訴駁回。
    事實及理由
一、本案經本院審理結果，認第一審簡易判決之認事用法及量刑
    均無不當，應予維持，本判決之事實、證據及理由，除證據
    部分另補充：「上訴人即被告陳振益（下稱被告）於本院第
    二審所為之自白」外，其餘均引用第一審判決書之記載（如
    附件）。
二、證據能力部分：
    本判決所引用之供述證據（含書面陳述），屬被告以外之人
    於審判外所作之陳述者，公訴人、被告對於此部分供述證據
    之證據能力，均表示同意有證據能力（見本院交簡上卷第64
    頁），本院斟酌此等供述證據作成時之情況，並無違法不當
    情事，且認為以之作為證據應屬適當，依刑事訴訟法第159 
    條之5 第1 項之規定，得作為證據。至以下所引用之非供述
    證據，均非人對現場情形之言詞描述本身，自無傳聞法則之
    適用，且無違法取得之情形，故亦得作為證據。
三、本案被告上訴意旨略以：被告有誠意與告訴人和解，車禍當
    下也有顧及告訴人之安全、叫救護車並在場指揮交通，請求
    從輕量刑云云。
四、按量刑輕重，係屬事實審法院得依職權自由裁量之事項，苟
    已斟酌刑法第57條各款所列情狀而未逾越法定刑度，不得遽
    指為違法（最高法院72年度台上字第6696號判例意旨參照）
    。復按在同一犯罪事實與情節，如別無其他加重或減輕之原
    因，下級審法院量定之刑，亦無過重或失輕之不當情形，則
    上級審法院對下級審法院之職權行使，原則上應予尊重（最
    高法院85年度台上字第2446號判決參照）。
五、原審判決認被告所犯本案刑法第284條前段之過失傷害罪之
    罪犯行事證明確，據以論罪科刑，並審酌被告未依規定停車
    ，且貿然開啟車門，導致本件車禍，其為肇事原因；並造成
    王美玲受有前揭已達「骨折」之傷勢，迄今仍未獲得王美玲
    之諒解；另被告曾因不能安全駕駛致交通危險，經臺灣高雄
    地方檢察署檢察官以102年度偵字第3971號諭知緩起訴處分
    之素行，有臺灣高等法院被告前案紀錄表1份存卷可憑。惟
    考量被告坦承犯行；暨思以被告於警詢時自述之智識程度及
    家庭狀況等一切情況等一切情狀，於法定刑度內量處被告有
    期徒刑4 月，並諭知易科罰金之折算標準。本院認原審認事
    用法並無違誤，量刑亦稱允當，並無裁量逾越或濫用之違法
    。至被告雖以上開理由提起本件上訴，然原審判決之量刑事
    由已記載被告之過失情形、告訴人之客觀傷勢、被告未獲得
    告訴人諒解以及被告之家庭狀況等情，而被告於本院準備程
    序中供稱：告訴人所提和解金額太高，告訴人表示不要再和
    解等語（見本院交簡上卷第63頁），最終由本院民事庭就告
    訴人對被告所提起損害賠償之刑事附帶民事訴訟中判決被告
    應賠償之金額，此有本院111年度鳳簡字第188號民事判決在
    卷可參（見本院交簡上卷第131頁至第140頁）。是原審量刑
    基礎並無變動，則被告以減輕刑度為理由提起上訴，為無理
    由，應予駁回。
據上論斷，應依刑事訴訟法第455條之1第1項、第3項、第364 條
、第368條、第373條，判決如主文。
本案經檢察官聲請簡易判決處刑，檢察官葉容芳到庭執行職務。
中　　華　　民　　國　　111 　年　　10　　月　　20　　日
                  刑事第十五庭審判長法　官  方錦源
                                    法  官  黃立綸 
                                    法  官  都韻荃
以上正本證明與原本無異。
不得上訴。
中　　華　　民　　國　　111 　年　　10　　月　　20　　日
                   　　　　　　　　 書記官  王芷鈴